# FELIPE DE JESÚS CARRERA RENDÓN

# **DISEÑADOR Y PROGRAMADOR** WEB <>









Soy licenciado en Diseño Gráfico, con especialidad en diseño y programación web, tengo experiencia con mas de 6 años trabajando con diferentes lenguajes y herramientas de desarrollo según lo a requerido mis actividades en el trabajo. Soy una persona comprometida, autodidacta y comprometida con el empuje de superarme todos los días mejorando y actualizando mis habilidades.

### Educación

Universidad alva edisón: Licenciatura en Diseño Gráfico

Universidad alva edisón: Técnico en Sistemas Computacionales

### **Experiencia**

**FREELANCE** MAR 2020-ACTUAL

DISEÑO GRÁFICO PROGRAMACIÓN WEB EDICIÓN DE FOTOGRAFÍA, EDICIÓN DE IMÁGENES, SOPORTE A SITIOS WEB

JB EMPRESARIAL **MAR 2020 - MAR 2020** DISEÑADOR FRONT END CON VUEJS

**VALVULAS ROS** OCT 2018 - OCT 2019 PROGRAMADOR WEB VUEJS

**GRUPO COMERCIAL PANASA ENE-2014 ENE-2018** DISEÑO Y PROGRAMACIÓN WEB CON PHP, MYSQL, JQUERY

**AGUA INMACULADA** ENE-2008-ENE-2014 JEFE DE DISEÑO Y SISTEMAS



#### Contact

- □ LDGFELIPECARRERA@GMAIL.COM
- PUEBLA, MÉXICO
- 2227328662
- https://ldgfelipe.github.io/behance/

#### Skills



















## Lenguaje

Inglés

Español

## FELIPE DE JESÚS CARRERA RENDÓN

**DISEÑADOR Y PROGRAMADOR** WEB <>







# **MÁS SKILLS**

Lenguajes Nivel HTML----- Experto ¡Query ----- Experto PHP----- Experto Vuejs -----Avanzado JavaScript----- Medio Node is-----Medio MySql ----- Medio MongoDB -----Medio React js ----- Básico Angular ----- Básico Wordpress----Avanzado

#### SITIOS DESARROLLADOS

http://algiocontrol.ml/ http://barbershopmasterclass.ml/ http://encuestas.cf/ http://kumonpuebla.com/ https://planetapreescolar.com http://mejorproducto.ml/ http://mind-publicidad.com/ http://neurociencia.ml/ http://ortopedistapuebla.ml/ https://colegiodiscovery.edu.mx/tienda/

### **CURSOS CERTIFICADOS EN:**



